【裁判字號】    97,簡上,678
【裁判日期】    980306
【裁判案由】    傷害
【裁判全文】
臺灣桃園地方法院刑事判決             97年度簡上字第678號
上  訴  人
即  被  告  丙○○
上列上訴人因傷害案件，不服本院刑事庭民國97年5 月30日96年
度壢簡字第2203號第一審刑事簡易判決（聲請簡易判決處刑案號
：96年度偵字第13397 號），提起上訴，本院管轄之第二審合議
庭判決如下：
    主  文
上訴駁回。
    事  實
一、丙○○前因傷害案件，經本院以90年度壢簡字第765 號判決
    判處有期徒刑2 月確定，並於民國91年5 月23日執行完畢。
    詎不知悔改，於96年4 月9 日晚間9 時許，在其住處隔壁門
    口前之楊梅天下社區中庭（即桃園縣楊梅鎮○○路○ 段182
    巷37號門口前，丙○○之住處為同路段39號），因不滿甲○
    ○與林明達及真實姓名年籍不詳綽號「小朱」之林明達友人
    （下稱小朱）發生衝突、扭打，竟與林明達（業經本院以96
    年度壢簡字第2203號判決確定）、小朱（業經臺灣桃園地方
    法院檢察署檢察官簽結）共同基於傷害人身體之犯意聯絡，
    由林明達與小朱將甲○○推倒並壓制在地，並由丙○○持掃
    把1 枝打甲○○身體，再持水桶敲打甲○○頭部右上方，致
    甲○○受有頭皮撕裂傷6 公分、右膝擦挫傷3 ×2 公分之傷
    害，嗣經甲○○向警方提出告訴，而悉上情。
二、案經甲○○訴由桃園縣政府警察局楊梅分局報告臺灣桃園地
    方法院檢察署檢察官偵查起訴。
    理  由
壹、證據能力部分：
    查本案所引用之供述及非供述證據，經本院依法踐行調查證
    據程式，檢察官、被告均不爭執各該證據之證據能力，且亦
    查無依法應排除其證據能力之情形，是後述所引用證據之證
    據能力均無疑義，先予敘明。
貳、實體部分：
一、訊據上訴人即被告丙○○（下稱被告）矢口否認有何傷害之
    犯行，辯稱：伊並未與林明達有犯意聯絡，伊是因為在住處
    聽到外面有聲音才走出去，看到林明達被甲○○壓倒在地，
    掐著脖子，伊因此過去將他們拉開，當時甲○○有將伊拉過
    去打一拳、踢一腳，伊沒有還手，但有推開甲○○，後來伊
    與甲○○互推，且伊的腳還受傷，伊因而進去住處包紮，出
    來後甲○○及林明達已經前往守衛室了，伊的腳膝蓋以下因
    先前車禍粉碎性骨折失去功能，無法打人，伊僅係勸架，並
    沒有打甲○○，證人也證稱伊並未打甲○○，況大樓中庭花
    園何來水桶及掃把，伊不知道甲○○頭上的傷從何而來，原
    審判決僅以伊有前科即判決伊有罪云云。經查，上開事實，
    業據證人即告訴人甲○○於警詢、偵查中及本院訊問時證稱
    ：伊於96年4 月9 日晚間9 時許，曾在楊梅天下中庭花園遭
    丙○○、林明達及林明達的朋友打傷，當天是因為看到林明
    達的朋友喝醉酒、衣衫不整坐在楊梅天下中庭花園37、39號
    前，因此與守衛上前詢問其為何在此處、要找何人，之後林
    明達從39號走出來，說那人是要找他、要怎麼樣，且不讓伊
    離開，因此發生衝突，之後伊與林明達及其朋友有拉扯，丙
    ○○就從39號走出來，順手在37號及39號間拿起1 枝掃把往
    伊身上打，林明達及其朋友繼續推伊，將伊推倒在花園，之
    後丙○○又從37、39號間拿水桶以水桶底部往伊頭上敲，當
    時林明達繼續壓著伊，伊頭右上方的撕裂傷就是丙○○拿水
    桶敲伊的頭所造成的等語甚詳（見96年度偵字第13397 號卷
    第14、21、26-27 頁、本院壢簡字卷第22頁、簡上字卷第55
    -56 頁），且據證人即在場目擊之楊梅天下社區警衛乙○○
    於偵查中及本院審理時證稱：96年4 月9 日晚間伊在楊梅天
    下社區執行守衛勤務，甲○○說中庭有陌生人，叫伊過去看
    ，伊就與甲○○到中庭，看到1 個年輕人坐在中庭花園邊上
    的石頭，伊問他要找何人，他說要找39號的人，伊還沒有去
    找39號住戶時，39號就已經有人走出來，後來甲○○、39號
    走出來的人及那名年輕人就發生爭吵，伊有看到他們3 人拉
    扯、打起來，伊也有看到丙○○走出來，並且看到丙○○、
    林明達打甲○○，最後看到甲○○倒地，伊就走到警衛室報
    警，伊並不覺得丙○○只是單純要制止林明達打甲○○，後
    來甲○○、丙○○、林明達都有到警衛室，伊有看到甲○○
    拿著衛生紙摀著頭等語明確（見96年度偵字第13397 號卷第
    26頁、本院卷第58-61 頁），經核，上開證人之證詞，證述
    情節均能相互佐證，而本院勘驗96年4 月9 日晚間10時許至
    11時許楊梅天下社區守衛室錄影光碟，當時甲○○確實以衛
    生紙摸著頭（見本院簡上字卷第31、45頁），此外，並有行
    政院衛生署桃園醫院傷害診斷證明書（甲○○於96年4 月9
    日就診，有「頭皮撕裂傷6 公分、右膝擦挫傷3 ×2 公分」
    ）在卷可稽（見96年度偵字第13397 號卷第16頁）。參以證
    人即同案被告林明達於警詢時證稱：當晚丙○○見狀出來後
    拉開伊與甲○○，之後就換成丙○○與甲○○2 人拉扯等語
    （見96年度真字第13397 號卷第10-11 頁），雖其於偵查中
    改證稱：丙○○是拉開伊與甲○○云云（見96年度真字第13
    397 號卷第21頁），然本院審酌上開警詢筆錄製作時間與本
    件案發時間相距較近，記憶應較本院審理時清晰，且較無暇
    斟酌利害關係而為不實陳述、亦無餘裕相互勾串而為迴護之
    詞，證人林明達上開警詢時之證述，應認可採。益見被告於
    案發當時並非勸架，被告傷害甲○○之犯行，應堪認定，其
    前揭所辯，無非卸責之詞，不足採信。綜上，本件事證明確
    ，被告上揭犯行堪可認定，應依法論科。
二、核被告丙○○所為，係犯刑法第277 條第1 項之傷害罪。被
    告丙○○與林明達、小朱間，具有犯意聯絡及行為分擔，均
    為共同正犯。被告曾受事實欄所載之徒刑執行完畢，此有臺
    灣高等法院被告前案紀錄表存卷供參，其受徒刑之執行完畢
    ，於5 年內故意再犯本件有期徒刑以上之罪，為累犯，應依
    刑法第47條第1 項規定，加重其刑。原審以被告上開犯行罪
    證明確，援引刑事訴訟法第449 條第1 項前段、第454 條第
    2 項，刑法第28條、第277 條第1 項、第47條第1 項、第41
    條第1 項前段，刑法施行法第1 條之1 第1 項、第2 項前段
    ，中華民國九十六年罪犯減刑條例第2 條第1 項第3 款、第
    7 條、第9 條，並審酌被告有上述前科之紀錄，素行非佳，
    ，其犯罪之動機、目的、手段、智識程度為高中肄業、告訴
    人甲○○受傷之程度，犯罪所生之損害，及被告否認犯罪，
    迄今尚未與告訴人達成民事上之和解等一切情狀，判處被告
    有期刑3 月，減為有期徒刑1 月又15日，並諭知易科罰金之
    折算標準，其認事用法，均無違誤，量刑亦屬妥適，被告仍
    執陳詞提起上訴，指摘原判決不當，顯無理由，自應予駁回
    。
據上論斷，應依刑事訴訟法第455 條之1 第1 項、第3 項、第36
8 條，判決如主文。
本案經檢察官徐文豪到庭執行職務。
中    華    民    國    98    年    3     月    6     日
                  刑事第四庭  審判長法  官  袁雪華
                                    法  官  張淑華
                                    法  官  林宜靜
以上正本證明與原本無異。
不得上訴。
                                    書記官  黃俊燁
中    華    民    國    98    年    3     月    6     日


司法院資訊處製作；財團法人民間司法改革基金會備份。
